臺灣新竹地方法院刑事判決　　　　　100年度審易字第1048號
公　訴　人　臺灣新竹地方法院檢察署檢察官
被　　　告　莊洧銓
上列被告因傷害案件，經檢察官提起公訴（100 年度少連偵字第
82號），本院依簡式審判程序判決如下：
    主  文
莊洧銓共同犯傷害罪，處有期徒刑肆月，如易科罰金，以新臺幣
壹仟元折算壹日。
    事  實
一、莊洧銓與未成年少年曾○暘（年籍詳卷，另案由本院少年法
    庭審理中）係朋友關係，因曾○暘與未成年少年曾○詠素有
    嫌隙，遂由曾○暘夥同莊洧銓及未成年少年劉○廷（年籍詳
    卷，另案由本院少年法庭審理）與另一名年籍不詳之男子，
    於民國100 年8 月4 日下午14時許，約曾○詠至新竹縣竹北
    市○○路中正西路某咖啡廳內談判，渠等竟共同基於傷害人
    身體之犯意聯絡及行為分擔，將曾○詠帶往竹北市○○路竹
    北國小旁巷子內，分別以徒手或持木棒之方式毆打曾○詠，
    致曾○詠受有閉鎖性鼻骨骨折併鼻部瘀腫、下頜撕裂傷1 公
    分、臉部／腹壁／頸部瘀傷、背部多處鈍傷共約12處（長度
    各5 －12公分不等）、其他四肢多處鈍傷併左肘瘀腫、左手
    ／左前臂各1 公分擦傷等傷害。
二、案經曾○詠訴由新竹縣政府警察局竹北分局報告偵臺灣新竹
    地方法院檢察署檢察官偵查起訴。
    理  由
一、本件被告莊洧銓所犯刑法第277 條第1 項之傷害罪，非死刑
    、無期徒刑、最輕本刑為三年以上有期徒刑之罪，或高等法
    院管轄第一審之案件，被告於本院準備程序進行中，就被訴
    事實為有罪之陳述，經本院認合於刑事訴訟法第273 條之1
    第1 項之規定，裁定進行簡式審判程序，合先敘明。
二、訊據被告莊洧銓對於上揭事實坦承不諱，並經告訴人曾○詠
    於警詢及偵訊時指訴綦詳，且有證人曾○暘及劉○廷等人於
    警詢時證述明確，復有東元綜合醫院診斷證明書（乙種）1
    份、新竹縣政府警察局竹北分局竹北派出所受理各類案件紀
    錄表1 份、刑事案件報告單1 份等附卷足憑，足見被告所為
    前開自白確與事實相符而堪採信。本案事證明確，被告所為
    前述犯行堪以認定，應予依法論科。
三、核被告莊洧銓所為，係犯刑法第277 條第1 項之傷害罪。被
    告與告訴人素昧平生、難認有深仇大恨，且係經友人電召到
    場助陣襲擊告訴人，衡情應僅係出於傷人之意，是告訴人指
    訴被告係出於傷害犯意為本案犯行，尚合情理，附此敘明。
    被告與曾○暘及劉○廷間，就前揭犯行，有犯意聯絡及行為
    分擔，為共同正犯。爰審酌被告年齡為18歲，僅因友人與告
    訴人間細故爭執，即到場助陣動手毆打告訴人成傷，所為實
    欠缺法治觀念，其犯罪之動機、目的、手段係其恣意介入他
    人間糾紛，而以持木棒、圍毆等方式為傷害告訴人之犯行，
    其施用強暴之犯罪手段，造成告訴人受有如犯罪事實欄所載
    之傷害，犯罪所生之危害匪淺，且迄今未與告訴人達成和解
    ，或對之為合理之賠償，參以告訴人身體因此所受之傷害程
    度，另斟酌被告犯後終能坦承犯行，態度尚可，堪認有所悛
    悔之意，暨其國中畢業之教育程度等一切情狀，量處如主文
    所示之刑，併諭知易科罰金之折算標準，以示懲儆。至公訴
    人雖具體求刑有期徒刑5 月乙節，本院認被告年紀甫滿18歲
    ，且犯罪後坦承犯行，是應認如主文所示之刑度，應為適當
    ，附此敘明。
據上論斷，應依刑事訴訟法第273 條之1 第1 項、第299 條第1
項前段，刑法第28條、第277 條第1 項、第41條第1 項前段，刑
法施行法第1 條之1 第1 項、第2 項前段，判決如主文。
本案經檢察官黃淑美到庭執行職務。
中    華    民    國   100    年    12    月    30    日
                  刑事第九庭    法  官      王銘勇
以上正本證明與原本無異。
如不服本判決應於收受本判決後10日內向本院提出上訴書狀，上
訴書狀應敘述具體理由。上訴書狀未敘述上訴理由者，應於上訴
期間屆滿後20日內補提理由書狀於本院 (均須按他造當事人之人
數附繕本)「切勿逕送上級法院」。
中    華    民    國   100    年    12    月    30    日
                                書記官      許弘杰
附錄論罪科刑法條：
刑法第277 條第1 項：
傷害人之身體或健康者，處三年以下有期徒刑、拘役或一千元以
下罰金。